【裁判字號】    97,易,356
【裁判日期】    970205
【裁判案由】    竊盜
【裁判全文】
臺灣臺中地方法院刑事判決               97年度易字第356號
公  訴  人  台灣台中地方法院檢察署檢察官
被      告  己○○
                    （
上列被告因竊盜案件，經檢察官提起公訴（96年度偵字第27706
號），本院判決如下：
    主    文
己○○竊盜，累犯，處有期徒刑肆月；又竊盜，累犯，處有期徒
刑伍月；又於夜間侵入住宅竊盜，未遂，累犯，處有期徒刑肆月
；又竊盜，未遂，累犯，處有期徒刑參月；又於夜間侵入住宅竊
盜，累犯，處有期徒刑柒月；應執行有期徒刑壹年伍月。
    犯罪事實
一、己○○曾因竊盜案件，經本院判處有期徒刑三月，於民國95
    年12月20日執行完畢。仍不知悔改，復因缺錢花用，竟各基
    於意圖為自己不法所有之竊盜犯意，於下列時間、地點，竊
    取他人之動產：1、96年8月11日凌晨1時許，在台中縣太平
    市○○路大友保齡球館內，趁蔡明青、丙○○打保齡球疏於
    注意之際，竊取蔡明青所有放置椅子上之黑色斜背包1個（
    內有蔡明青之國民身分證、機車駕照、全民健保卡、信用卡
    、學生證各1張、提款卡2張、皮包1個、現金新台幣2千元，
    及丙○○寄放該斜背包內之皮包1個、國民身分證、全民健
    保卡、學生證、信用卡各1張、手機1支、現金新台幣1千6百
    元），得手後離去。2、96年11月7日已日出之上午6時許，
    侵入台中縣太平市○○路○段243巷10號3樓之2庚○○承租之
    居所，竊取庚○○所有現金新台幣4千元，得手後為庚○○
    發現逃逸（侵入住宅部分未據告訴）。3、96年11月13日凌
    晨4時許之夜間，侵入台中縣太平市○○路○段245巷42號3樓
    乙○○承租之居所，正翻找抽屜搜尋財物竊取時，適為乙○○發現逃逸而未得手。4、96年11月15日已日出之上午6時50
    分許，侵入台中縣太平市○○路○段243巷16號4樓丁○○承
    租之居所，正搜尋財物竊取時，適為丁○○發現逃逸而未得
    手（侵入住宅部分未據告訴）。5、96年11月17日凌晨4時許
    之夜間，侵入台中縣太平市○○路○段243巷26號戊○○經營
    之來來餃子館兼住宅，竊取戊○○所有現金新台幣1萬餘元
    及第一商業銀行存摺1本。嗣為警循線查獲，並於96年11月
    21日上午11時20分許，在台中縣太平市○○路○段402巷18弄
    9號己○○住處，扣得蔡明青所有國民身分證、全民健保卡
    、機車駕照、學生證各1張、丙○○所有學生證1張、戊○○
    所有第一商業銀行存摺1本（已分別發還蔡明青、丙○○、
    戊○○）。
二、案經台中縣警察局太平分局報請台灣台中地方法院檢察署檢
    察官偵查起訴。
    理    由
一、按被告以外之人於審判外之陳述，雖不符刑事訴訟法第159
    條之1至第159條之4之規定，而經當事人於審判程序同意作
    為證據，法院審酌該言詞陳述或書面陳述作成時之情況，認
    為適當者，亦得為證據；當事人、代理人或辯護人於法院調
    查證據時，知有刑事訴訟法第159條第1項不得為證據之情形
    ，而未於言詞辯論終結前聲明異議者，視為有前項之同意，
    刑事訴訟法第159條之1第2項、第159條之5，分別定有明文
    。查被害人蔡明青、丙○○、庚○○、乙○○、丁○○、戊○○於警詢中之陳述，被告己○○在本院審理中表示無意見
    ，且於本件言詞辯論終前亦未聲明異議，本院審酌該6名被
    害人於警詢中僅係單純陳述遭竊情節，各該筆錄之製作，復
    未發現有違法取供情事或其他瑕疵，認為適當得作為證據使
    用，先予敘明。
二、上揭犯罪事實，業據被告己○○坦承不諱，核與被害人蔡明
    青、丙○○、庚○○、乙○○、丁○○、戊○○於警詢時，
    及證人即被害人丁○○在本院審理中指述遭竊之情節相符，
    並有台中縣警察局太平分局扣押物品目錄表1份、贓物認領
    保管單3紙、查獲照片4張、翻拍照片2張附卷可稽，足徵被
    告之自白與事實相符。本件事證明確，被告犯行已堪認定。
三、核被告所為，上揭1部分係犯刑法第320條第1項之普通竊盜
    罪，此部分被告係以一行為，同時竊取被害人蔡明青、丙○○所有財物，侵害二不同法益，觸犯二竊盜罪名，為想像競
    合犯，應依刑法第55條規定從一重處斷；上揭2部分係犯刑
    法第320條第1項之普通竊盜罪；上揭3部分係犯刑法第321條
    第2項、第1項第1款之於夜間侵入住宅竊盜未遂罪；上揭4部
    分係犯刑法第320條第3項、第1項之普通竊盜未遂罪；上揭5
    部分係犯刑法第321條第1項第1款之於夜間侵入住宅竊盜罪
    。被告曾因竊盜案件，經本院判處有期徒刑三月，於95年12
    月20日執行完畢，有台灣高等法院被告前案紀錄表在卷足憑
    ，五年以內故意再犯有期徒刑以上之上開五罪，為累犯，均
    應依刑法第47條第1項規定加重其刑。又被告已著手於上揭3
    、4竊盜行為之實行而不遂，該二部分另依刑法第25條第2項
    規定減輕其刑，並予先加後減。而所犯上開五罪間，犯意各
    別，行為互殊，應予分論併科。爰審酌被告已有多次竊盜前
    科，仍不知悔改，復因缺錢花用，先後多次竊取被害人財物
    ，非無惡性，而其中上揭2、3、4、5部分均係侵入被害人住
    宅竊盜，危害居家安全，情節不輕，被告事後坦承上情，態
    度尚佳，且竊得財物非鉅，手段仍屬平和等一切情狀，各處
    以如主文所示之刑，並定其應執行之刑。
據上論斷，應依刑事訴訟法第299條第1項前段，刑法第320條第
1項、第3項、第321條第1項第1款、第2項、第25條第2項、第47
條第1項、第71條第1項、第51條第5款，刑法施行法第1條之1第
1項、第2項前段，判決如主文。
本案經檢察官甲○○到庭執行職務。
中    華    民    國    97    年     2    月    5     日
                  刑事第五庭    法  官  鍾堯航
上正本證明與原本無異。
如不服本判決，應於收受送達後10日內向本院提出上訴書狀（應
敘述具體理由並附繕本）。
上訴書狀如未敘述理由，應於上訴期間屆滿後20日內補提理由書
於本院。
                                書記官  吳淑願
中    華    民    國    97    年     2    月     5    日
附錄論罪科刑法條
刑法第320條：
意圖為自己或第三人不法之所有，而竊取他人之動產者，為
竊盜罪，處五年以下有期徒刑、拘役或五百元以下罰金。
意圖為自己或第三人不法之利益，而竊佔他人之不動產者，依前
項之規定處斷。
前二項之未遂犯，罰之。
刑法第321條：
犯竊盜罪而有左列情形之一者，處六月以上五年以下有期徒刑：
一、於夜間侵入住宅或有人居住之建築物、船艦，或隱匿其內而
    犯之者。
二、毀越門扇、牆垣或其他安全設備而犯之者。
三、攜帶兇器而犯之者。
四、結夥三人以上而犯之者。
五、乘火災、水災或其他災害之際而犯之者。
六、在車站、埠頭而犯之者。
前項之未遂犯罰之。


司法院資訊處製作；財團法人民間司法改革基金會備份。
